sk-SK: Štýl chrániča rúk: Uzatvorený; Plný; Odľahčený; Otvorený; Štandardný; Iné
ru: Тип защиты рук: Закрытый; Полный; Облегченный; Открытый; Стандартный; Другое
zh-CN: 护手样式: 封闭式; 全覆盖; 轻量化; 开放式; 标准; 其他
pt-PT: estilo de protetor de mãos: Fechado; Total; Leve; Aberto; Padrão; Outro
ko: 핸드가드 스타일: 폐쇄형; 전체; 라이트; 개방형; 표준형; 기타
cs: Styl chrániče ruky: Uzavřený; Plný; Odlehčený; Otevřený; Standardní; Jiný
da: Type af håndbeskytter: Lukket; Fuld; Lite; Åben; Standard; Andet
el: Στυλ προστατευτικού χεριών: Κλειστό; Πλήρες; Lite; Ανοιχτό; Τυπικό; Άλλο
es: Estilo de protector de mano: Cerrado; Completo; Ligero; Abierto; Estándar; Otro
pt-BR: Protetor de mão estilo: Fechado; Completo; Leve; Aberto; Padrão; Outro
pl: Styl osłony dłoni: Zamknięta; Pełna; Lekka; Otwarta; Standardowa; Inne
nl: Handbeschermer stijl: Gesloten; Volledig; Lite; Open; Standaard; Overig
tr: El koruyucu stili: Kapalı; Tam; Hafif; Açık; Standart; Diğer
lt-LT: Rankų apsaugos stilius: Uždaras; Pilnas; Lengvas; Atviras; Standartinis; Kita
ro-RO: Stilul apărătoarei de mână: Închis; Complet; Ușor; Deschis; Standard; Altele
de: Stil des Handschutzes: Geschlossen; Voll; Leicht; Offen; Standard; Sonstige
sv: Handskyddsstil: Stängd; Heltäckande; Lättvikt; Öppen; Standard; Övrigt
en: Hand guard style: Closed; Full; Lite; Open; Standard; Other
fr: Style de protège-main: Fermé; Complet; Léger; Ouvert; Standard; Autre
fi: Käsisuojuksen tyyli: Suljettu; Täysi; Kevyt; Avoin; Vakio; Muu
nb: Håndbeskyttelsesstil: Lukket; Full; Lite; Åpen; Standard; Annet
hu: Kézvédő stílusa: Zárt; Teljes; Könnyű (Lite); Nyitott; Normál; Egyéb
sl-SI: Slog ščitnika za roke: Zaprto; Polno; Lahko; Odprto; Standardno; Drugo
bg-BG: Стил на протектора за ръце: Затворен; Пълен; Олекотен; Отворен; Стандартен; Друго
zh-TW: 護手樣式: 封閉式; 全罩式; 輕量版; 開放式; 標準版; 其他
it: Tipo di paramano: Chiuso; Completo; Lite; Aperto; Standard; Altro
hr-HR: Stil štitnika za ruke: Zatvoreno; Potpuno; Lagano; Otvoreno; Standardno; Ostalo
ja: ハンドガードスタイル: クローズド; フル; ライト; オープン; スタンダード; その他
th: สไตล์การ์ดป้องกันมือ: แบบปิด; เต็ม; น้ำหนักเบา; แบบเปิด; มาตรฐาน; อื่นๆ
vi: Kiểu dáng bộ bảo vệ tay: Kín; Toàn diện; Nhẹ; Mở; Tiêu chuẩn; Khác